# 求助陈版主及各位老师投资性房地产应用指南的问题

提问人：q727446006 时间：2020-10-09 17:33:05
应用指南中：已出租的土地使用权和已出租的建筑物，是指以经营租赁方式出租的土地使用权和建筑物。其中，用于出租的土地使用权是指企业通过出让或转让方式取得的土地使用权；用于出租的建筑物是指企业拥有产权的建筑物。这个产权是指法律意义的产权吗？比如出租无法办理产权的房产呢？

回答人：chenyiwei
根据《企业会计准则第 3 号——投资性房地产》第二条：“投资性房地产，是指为赚取租金或资本增值，或两者兼有而持有的房地产。投资性房地产应当能够单独计量和出售”。
很明显，如果已出租的房屋建筑物没有法律上认可的产权，且办理产权证书存在法律上的实质性障碍的，则不可能满足“能够单独计量和出售”的条件，自然也就不能确认为投资性房地产，例如建立在租入土地上的房屋建筑物。另外，建立在划拨土地上的房屋建筑物，即使用于出租，也因为不满足该条件而不能确认为投资性房地产。